【裁判字號】    96,訴,4988
【裁判日期】    970109
【裁判案由】    毒品危害防制條例
【裁判全文】
臺灣高雄地方法院刑事裁定              96年度訴字第4988號
公  訴  人  臺灣高雄地方法院檢察署檢察官
被      告  庚○○
                    現於臺灣高雄看守所羈押中
聲請人  即
選任辯護人  羅玲郁律師
            吳永茂律師
上列聲請人因被告違反毒品危害防制條例案件，聲請具保停止羈
押，本院裁定如下：
    主  文
聲請駁回。
    理  由
一、被告庚○○因違反毒品危害防制條例等案件，經本院訊問後
    ，認其涉犯最輕本刑5 年以上有期徒刑之罪，罪嫌重大，非
    予羈押，顯難進行追訴、審判，因認被告有羈押之原因，且
    有羈押之必要，而依刑事訴訟法第101 條第1 項第3 款規定
    ，自96年11月27日起執行羈押在案。
二、聲請意旨略以：被告庚○○就犯罪事實二部分業已坦承犯行
    ，並交代其犯案情節，與其他共同被告應串證之虞，應無羈
    押必要，又被告之女友已懷孕7 月，需人照顧，須被告返家
    處理結婚及女友生產事宜等語。
三、按被告經法官訊問後，認為犯罪嫌疑重大，而有左列情形之
    一，非予羈押，顯難進行追訴、審判或執行者，得羈押之︰
    (1)逃亡或有事實足認為有逃亡之虞者。(2)有事實足認為有湮
    滅、偽造、變造證據或勾串共犯或證人之虞者。(3)所犯為死
    刑、無期徒刑或最輕本刑為5 年以上有期徒刑之罪者，刑事
    訴訟法第101 條第1 項定有明文。次按被告或辯護人得隨時
    具保聲請停止羈押，此觀刑事訴訟法第110 條第1 項自明，
    而羈押之被告，有左列情形之一者，如經具保聲請停止羈押
    ，不得駁回︰(1)所犯最重本刑為3 年以下有期徒刑、拘役或
    專科罰金之罪者。但累犯、常業犯、有犯罪之習慣、假釋中
    更犯罪或依第101 條之1 第1 項羈押者，不在此限。(2)懷胎
    5 月以上或生產後2 月未滿者。(3)現罹疾病，非保外治療顯
    難痊癒者。從而，法院究應否准許被告所為具保停止羈押之
    聲請，首應審酌被告有無前述法定應不得駁回其聲請之情形
    ，即是否所犯最重本刑為3 年以下有期徒刑、拘役、或專科
    罰金之罪，或有懷胎5 月以上或生產後2 月未滿，或現罹疾
    病，非保外治療顯難痊癒等情形；次則應檢視法院當初依刑
    事訴訟法第101 條之1 第1 項第2 款規定羈押被告之原因是
    否繼續存在，並應考量是否有繼續羈押被告之必要性，而為
    論斷。經查：
  (一)查被告所涉犯為毒品危害防制條例第4 條第3 項製造第三級
    毒品罪，非屬法定最重本刑3 年以下有期徒刑之罪，又無因
    懷孕，或罹疾病非予以交保不能治療等情形，是尚無刑事訴
    訟法第114 條不得駁回具保聲請之事由。
  (二)就被告涉犯違反毒品危害防制條例第4 條第3 項製造第三級
    毒品罪嫌，業據被告庚○○及同案被告丁○○、甲○○、己
    ○○、壬○○、丙○○、戊○○、辛○○、乙○○等供承不
    諱，並有檢察官起訴書證據清單所載之各項證據可資佐證，
    犯罪嫌疑重大，且其所犯係最輕本刑5 年以上有期徒刑之重
    罪，該項羈押原因仍然存在。又本院經審酌被告與共犯丁○
    ○、甲○○、己○○、壬○○、丙○○、戊○○、辛○○、
    乙○○所涉製造第三級毒品情節，對社會治安危害重大；且
    本案被告否認起訴書事實欄一所載犯行，另就起訴書事實欄
    二部分，雖坦承部分犯行，惟辯稱尚未及及製成K 他命成品
    即遭調查局人員逮獲等語，檢察官、辯護人並分別聲請傳喚
    他案被告癸○○及鑑定人郭鴻文到庭作證，亦即就被告所涉
    起訴書所載事實一、二之犯行，被告是否構成犯罪，及其犯
    罪情節輕重，均尚有行實質審理，而調查、釐清之必要，是
    為確保後續刑事訴訟審理、執行程序之進行，應仍有繼續羈
    押被告之必要。又被告之辯護人雖以前述被告女友懷孕7 月
    ，被告需返家照顧女友為由，聲請具保停止羈押，惟經本院
    審酌上開事由，認被告既未被禁止接見通信，被告自得交代
    家人照料女友及胎兒之事宜，是仍認尚無停止羈押之急迫性
    。另被告及其他共犯均坦承部分犯行一節，亦不足以動搖繼
    續羈押被告之必要性，是應認被告仍有繼續羈押之必要。
四、綜上，本院斟酌上情，認被告羈押原因尚未消滅，且有繼續
    羈押之必要，所請具保停止羈押，自難准許，應予駁回。
五、爰依刑事訴訟法第220 條，裁定如主文。
中    華    民    國    97    年     1    月     9    日
                  刑事第十七庭審判長  法  官  洪能超
                                      法  官  李育信
                                      法  官  陳思帆
以上正本證明與原本無異。
如不服本裁定，應於裁定送達後5 日內，向本院提出上訴狀。
中    華    民    國    96    年     1    月     9    日
                                      書記官  王高山


司法院資訊處製作；財團法人民間司法改革基金會備份。
